臺灣臺中地方法院刑事判決             100年度易字第1978號
公  訴  人  臺灣臺中地方法院檢察署檢察官
被      告  陳錫卿
上列被告因竊盜案件，經檢察官提起公訴（100年度偵字第10061
號），本院裁定進行簡式審判程序，判決如下：
    主    文
陳錫卿犯攜帶兇器竊盜罪，處有期徒刑陸月，如易科罰金，以新
臺幣壹仟元折算壹日；扣案之斜口鉗壹把沒收。
    犯罪事實
一、陳錫卿前有多次竊盜素行，於民國（下同）99年11月3日因
    竊盜案件經本院以99年度中簡字第2571號判決判處有期徒刑
    7月（加重竊盜6月、竊盜2月，二罪併定），如易科罰金，
    以新台幣（下同）1,000元折算1日確定，於99年12月15日向
    台灣台中地方法院檢察署執行科聲請易服社會勞動，經評估
    通過定執行社會勞動之時數為1272小時（212日），社會勞
    動履行期間為1年（社勞履行期間自100年2月10日至101年2
    月9日）。陳錫卿於社勞履行期間猶不知警惕，於100年4月
    24日下午4時許，騎腳踏車行經臺中市○區○○路145號前，
    見停放上址為許飛行所有之車牌號碼QP-5749號自小貨車無
    人看顧，竟意圖為自己不法之所有，即持客觀上足供兇器使
    用之斜口鉗1把，剪斷上揭自小貨車之車用電池（電池廠牌
    ：GLOBAL、型號：NS60LS，價值約2,000元）之銅線而拆卸
    電池，旋即徒手取去而前往臺中市烏日區某處變賣。嗣於同
    日下午5時10分許，途經臺中市○區○○路2段66號前，適警
    方巡邏經過發現陳錫卿形跡可疑而查獲上情，並當場扣得車
    用電池1個（已發還許飛行）、斜口鉗1把。
二、案經臺中市政府警察局第三分局報告臺灣臺中地方法院檢察
    署檢察官偵查起訴。
    理    由
一、按除簡式審判程序、簡易程序及刑事訴訟法第376條第1款、
    第2款（第1款：最重本刑為三年以下有期徒刑、拘役或專科
    罰金之罪。第2款：刑法第320條、第321條之竊盜罪。）所
    列之罪之案件外，第一審應行合議審判，刑事訴訟法第284
    條之 1 條文定有明文。本件被告陳錫卿（以下僅稱被告）
    所犯係屬刑事訴訟法第376條第2款所列之加重竊盜罪，依法
    獨任進行審理程序。又被告於審理程序中，先就上開犯罪事
    實為有罪之陳述，且所犯係死刑、無期徒刑、最輕本刑為三
    年以上有期徒刑以外之罪，經本院告知簡式審判程序之旨，
    並聽取檢察官及被告之意見後，依刑事訴訟法第273條之1第
    1項之規定，裁定進行簡式審判程序，是本件之證據調查，
    依刑事訴訟法第273條之2規定，不受同法第159條第1項、第
    161條之2、第161條之3、第163條之1及第164條至170條規定
    之限制，合先敘明。
二、上開犯罪事實，業據被告於本院審理時均坦承不諱（見本院
    卷第25頁背面），核與證人即被害人許飛行於警詢時指證之
    失竊情節相符（見警卷第15至17頁），並有職務報告書、搜
    索同意書、臺中市政府警察局第三分局搜索扣押筆錄（執行
    時間：100年4月24日17時0分起至10分止、受執行人：陳錫
    卿、執行處所：臺中市○區○○路二段66號）、扣押物品目
    錄表（GLOBAL廠牌、型號NS60LS白色電池1顆、斜口鉗1支）
    、贓物認領保管單（具領人：許飛行、品名：GLOBAL廠牌、
    型號NS60LS白色電池1顆）、查獲現場照片9張、刑案現場圖
    1紙、車號QP-5749車輛詳細資料報表1份（見中市警三分偵
    字第1000010565號警卷第7、19~27、31、33~34、43頁）等
    附卷可稽，足徵被告前揭自白應屬實情。本案事證已臻明確
    ，被告犯行至堪認定。
三、按刑法上所謂兇器，其種類並無限制，凡客觀上對於人之生
    命、身體、安全構成威脅，具有危險性之兇器均屬之，且祇
    須行竊時攜帶此種具有危險性之兇器為已足，並不以攜帶之
    初有行兇之意圖為必要（最高法院79年臺上字第5253號判例
    參照）；且按扳手、鉗、起子等物，客觀上均足對人之生命
    、身體、安全構成威脅應認為行兇器具，持以行竊應成立加
    重竊盜罪（最高法院76年度臺上字第3929號判決參照）。查
    被告遂行竊取犯行時所用之斜口鉗1把，於本院審理時提示
    予被告，經其確認係其所有供本件犯罪所用之物，並經當庭
    勘驗，結果為：屬金屬材質、質地堅硬之物，且具一定之重
    量、鉗口尖銳，堪認在客觀上顯對人之生命、身體、安全構
    成威脅，係具有危險性之兇器無訛。是核被告所為，係犯刑
    法第321條第1項第3款之攜帶兇器加重竊盜罪。爰審酌被告
    有竊盜素行（參卷附臺灣高等法院被告前案紀錄表）、智識
    程度為國小肄業、經濟為貧寒之生活狀況（見警卷被告警詢
    筆錄受詢問人資料)，渠不思正途獲取財物，僅因經濟拮据
    為求溫飽，即思以竊物變賣之方式換取生活所需，具不法所
    有之意圖，而侵害被害人財產法益，考其犯罪時均未受有刺
    激、與被害人間素無怨隙、行為之手段、所竊取物品之價值
    、被害人所受之損害，所竊之物品業已返還被害人，及坦承
    犯行之犯後態度等一切情狀，量處如主文所示之刑，並諭知
    易科罰金之折算標準，以示懲儆。扣案之斜口鉗1把，經係
    被告所有供本件犯罪所用之物，業據其供承在卷，應依刑法
    第38條第1項第2款、第3項之規定，予以宣告沒收。
四、據上論斷，應依刑事訴訟法第273條之1第1項、第284條之1
    、第299條第1項前段，刑法第321條第1項第3款、第41條第1
    項前段、第38條第1項第2款，判決如主文。
本案經檢察官戚瑛瑛到庭執行職務。
中    華    民    國   100    年    8     月    18    日
                  刑事第一庭   法  官   廖  穗  蓁
以上正本證明與原本無異。
如不服本判決應於收受送達後10日內向本院提出上訴書狀，並應
敘述具體理由；其未敘述上訴理由者，應於上訴期間屆滿後20日
內向本院補提理由書（均須按他造當事人之人數附繕本）「切勿
逕送上級法院」。
                               書記官   許  靜  茹
中    華    民    國   100    年    8     月    18    日
附錄本案論罪科刑法條全文：
中華民國刑法第321條（加重竊盜罪）
犯竊盜罪而有下列情形之一者，處6月以上、5年以下有期徒刑，
得併科新臺幣10萬元以下罰金：
一、侵入住宅或有人居住之建築物、船艦或隱匿其內而犯之者。
二、毀越門扇、牆垣或其他安全設備而犯之者。
三、攜帶兇器而犯之者。
四、結夥三人以上而犯之者。
五、乘火災、水災或其他災害之際而犯之者。
六、在車站、埠頭、航空站或其他供水、陸、空公眾運輸之舟、
    車、航空機內而犯之者。
前項之未遂犯罰之。